# 企业接受非控股东（或非控股东的子公司）直接或间接代为偿债、债务豁免或捐赠

提问人：一沫 958216891 时间：2022-10-27 10:16:26
企业接受非控股股东（或非控股股东的子公司）直接或间接代为偿债、债务豁免或捐赠的，企业和非控股股东分别如何进行账务处理？

回答人：chenyiwei
根据《企业会计准则解释第 5 号》第六条规定：“企业接受代为偿债、债务豁免或捐赠，按照企业会计准则规定符合确认条件的，通常应当确认为当期收益；但是，企业接受非控股股东（或非控股股东的子公司）直接或间接代为偿债、债务豁免或捐赠，经济实质表明属于非控股股东对企业的资本性投入，应当将相关利得计入所有者权益（资本公积）。”。
在“经济实质表明属于非控股股东对企业的资本性投入”的情形下，企业对于豁免的债务或接受的捐赠，应贷记资本公积；非控股股东应将代被投资企业承担债务或捐出资产的金额转入对该被投资企业的长期股权投资成本。